【裁判字號】    97,易,212
【裁判日期】    970428
【裁判案由】    家庭暴力防治法等
【裁判全文】
臺灣雲林地方法院刑事判決               97年度易字第212號
公  訴  人  臺灣雲林地方法院檢察署檢察官
被      告  乙○○
選任辯護人  吳昆浦律師
上列被告因違反家庭暴力防治法等案件，經檢察官提起公訴（97
年度偵字第616 、1083號），嗣因被告就被訴事實為有罪之陳述
，經本院裁定適用簡式審判程序審理，判決如下：
    主  文
乙○○違反法院依家庭暴力防治法第十四條第一項所為禁止實施
家庭暴力、禁止騷擾之聯絡行為之通常保護令裁定，處有期徒刑
陸月；又違反法院依家庭暴力防治法第十四條第一項所為禁止實
施家庭暴力、禁止騷擾之聯絡行為之通常保護令裁定，處有期徒
刑捌月。應執行有期徒刑壹年，緩刑參年，緩刑期內付保護管束
。
    事  實
一、乙○○與甲○○○係夫妻，2 人間具有家庭暴力防治法第3
    條第1 款所規定之家庭成員關係。乙○○前因對甲○○○實
    施家庭暴力行為，經本院於民國96年12月4 日以96年度家護
    字第590 號核發民事通常保護令，裁定乙○○不得對被害人
    甲○○○實施身體或精神上不法侵害之行為；且不得直接或
    間接對於被害人甲○○○為騷擾之聯絡行為，該保護令有效
    期間為1 年，而乙○○已於同年月6 日親自簽收該保護令，
    竟仍分別基於違反上開保護令之犯意，於該保護令有效期間
    內，先後為下列行為：
  (一)於97年1 月6 日晚上8 時50分許，在雲林縣二崙鄉湳仔村湳
    仔209 之4 號住處，酒後持菜刀揮砍並割破甲○○○所有之
    衣服（毀損部分未據告訴），並以穢語辱罵甲○○○，且揚
    言要將甲○○○趕出上開住處，以此方式對甲○○○為精神
    上不法侵害及直接騷擾行為，而違反本院所核發之上開保護
    令裁定。嗣經甲○○○報警處理，始悉上情。
  (二)於同年2 月22日晚上10時30分許，先在上開住處以言詞辱罵
    甲○○○，並以腳踏甲○○○；至翌日（即23日）上午，又
    接續違反上開保護令之犯意，並基於恐嚇之犯意，在上開住
    處，對甲○○○恫稱：「如果害我被警察抓去關起來，關幾
    個月後回來，就會拿刀子殺你」等語，以此加害生命之事恐
    嚇甲○○○，致其心生畏懼，並致生危害於安全，繼之接續
    將甲○○○之衣服丟在屋外機車上，欲將甲○○○趕出上開
    住處，以此方式對甲○○○為精神上不法侵害及直接騷擾行
    為，而違反本院所核發之上開保護令裁定。嗣經甲○○○報
    警處理，始悉上情。
二、案經甲○○○訴由雲林縣警察局西螺分局報告臺灣雲林地方
    法院檢察署檢察官偵查起訴。
    理  由
一、按本件被告乙○○所犯係死刑、無期徒刑、最輕本刑為3 年
    以上有期徒刑以外之罪，其於準備程序就前揭被訴事實為有
    罪之陳述，經本院告知簡式審判程序之旨，並聽取其與公訴
    人之意見後，本院認無不得或不宜改依簡式審判程序進行之
    情事，依刑事訴訟法第273 條之1 第1 項規定，裁定本件進
    行簡式審判程序，合先敘明。
二、上揭犯罪事實，業據被告於偵訊及本院審理中均坦承不諱，
    核與告訴人甲○○○於警詢及偵訊中之指訴相符，復有本院
    96年度家護字第590 號民事通常保護令暨送達證書影本各1
    份、雲林縣警察局西螺分局保護令執行紀錄表影本、臺灣雲
    林地方法院檢察署檢察官家庭暴力防制法命令暨書記處囑託
    送達文件表各2 份、蒐證照片4 張等附卷可稽。綜上足認，
    被告前揭自白核與事實相符，應堪採為被告有罪之證據，則
    被告上開犯行，均堪認定。
三、按家庭暴力：指家庭成員間實施身體或精神上不法侵害之行
    為；騷擾：指任何打擾、警告、嘲弄或辱罵他人之言語、動
    作或製造使人心生畏怖情境之行為，家庭暴力防治法第2 條
    第1 款、第3 款分別定有明文。查被告與告訴人係夫妻，2
    人間具有家庭暴力防治法第3 條第1 款所規定之家庭成員關
    係。核被告上開事實欄一之(一)部分，於保護令有效期間內，
    持菜刀揮砍並割破告訴人所有之衣服（毀損部分未據告訴）
    ，並以穢語辱罵告訴人，且揚言要將告訴人趕出上開住處之
    所為，已屬對告訴人為精神上不法侵害及直接擾騷之違反保
    護令之行為，此部分所為係犯家庭暴力防治法第61條第1 款
    、第2 款之違反保護令罪。另核被告上開事實欄一之(二)部分
    ，於保護令有效期間內，先以言詞辱罵告訴人，並以腳踏告
    訴人，翌日復接續以加害生命之事恐嚇告訴人，使其心生畏
    懼，致生危害於安全，再將告訴人之衣服丟在屋外機車上，
    欲將其趕出住處之所為，亦屬對告訴人為精神上不法侵害及
    直接擾騷之違反保護令之行為，此部分所為係犯家庭暴力防
    治法第61條第1 款、第2 款之違反保護令罪及刑法第305 條
    之恐嚇危害安全罪。又被告先後2 次分別於同一時間違反同
    一民事通常保護令裁定，而違反家庭暴力防治法第61條所規
    定之2 款裁定內容，仍只各成立1 違反保護令罪，公訴人論
    罪法條漏未引用家庭暴力防治法第61條第2 款之規定，尚有
    未洽。再被告上開事實欄一之(二)部分，係以1 行為同時觸犯
    構成要件不同之2 罪名，為想像競合犯，應依刑法第55條之
    規定，從1 重之違反保護令罪處斷。被告所犯上開2 次違反
    保護令罪間，犯意各別，行為不同，應予分論併罰。
四、本院審酌被告無視告訴人為外籍配偶，在台孤立無援，端賴
    其在生活上互相扶持、照護，竟因失業心情不佳，即無視法
    院所核發之保護令，先後2 次對告訴人為前揭精神上不法侵
    害及直接擾騷之違反保護令之行為，並以加害生命之事出言
    恐嚇告訴人，輕忽告訴人之基本人權，造成告訴人極大之不
    安與恐懼，所為實屬不該，惟念其犯後於本院審理中已坦承
    犯行，當庭向告訴人表達悔意，並取得告訴人之諒解，有本
    院97年4 月14日簡式程序審理筆錄1 份在卷可查，及其目前
    已謀得正當職業，業據其供述在卷，生活應可步上常軌等一
    切情狀，分別量處如主文所示之刑，並定其應執行之刑。
五、末查，被告前未曾因故意犯罪受有期徒刑以上刑之宣告，有
    臺灣高等法院被告前案紀錄表1 份在卷足按，其因一時衝動
    而犯罪，且已取得告訴人之諒解，經此偵、審程序，當能知
    所警惕，應無再犯之虞，本院認所宣告之刑以暫不執行為適
    當，爰依刑法第74條第1 項第1 款之規定，宣告緩刑3 年，
    以啟自新，併依家庭暴力防治法第38條第1 項之規定，諭知
    緩刑期內付保護管束。
據上論斷，應依刑事訴訟法第273 條之1 第1 項、第284 條之1
、第299 條第1 項前段，家庭暴力防治法第61條第1 款、第2 款
、第38條第1 項，刑法第11條、第305 條、第55條、第51條第5
款、第74條第1 項第1 款，判決如主文。
，判決如主文。
本案經檢察官林豐正到庭執行職務。
中    華    民    國    97    年    4     月    28    日
                  刑事第一庭    法  官  王雅苑
以上正本證明與原本無異。
如不服本判決，應於判決收受後10日內，向本院提出上訴狀（須
附繕本）。
                                書記官  張簡純靜
中    華    民    國    97    年    4     月    28    日
附錄本案論罪科刑法條全文：
家庭暴力防治法第61條第1 款、第2 款
違反法院依第14條第1 項、第16條第3 項所為之下列裁定者，為
本法所稱違反保護令罪，處3 年以下有期徒刑、拘役或科或併科
新臺幣10萬元以下罰金：
一、禁止實施家庭暴力。
二、禁止騷擾、接觸、跟蹤、通話、通信或其他非必要之聯絡行
    為。
中華民國刑法第305 條
以加害生命、身體、自由、名譽、財產之事，恐嚇他人致生危害
於安全者，處2 年以下有期徒刑、拘役或3 百元以下罰金。


司法院資訊處製作；財團法人民間司法改革基金會備份。
